

Pape Saliou FALL

Data Scientist en CDI

Téléphone 0753481453

in LinkedIn /in/pape-saliou-fall-43154a211

Mail jean@prepaya.fr

Langues



Anglais Courant

Compétences Clés

</>
Python

✓ Art

Heroku

Intérêts

Lecture

Profil Professionnel

Data scientist orienté vers la valorisation des données et la création de solutions d'analyse prédictive. Expérience dans l'automatisation de processus métiers, la conception de tableaux de bord et l'application de modèles NLP. À l'aise avec Python et les pratiques de Machine Learning. Souhaite contribuer à des projets data au sein d'une équipe dynamique en CDI.

Expérience Professionnelle



data scientist 2022 – 2023

Prepaya

- Automatisation de la collecte des données du service finance
- Création de tableaux de bord de facturation pour les équipes finance, gestion et direction
- Mise en place d'applications d'analyse des sinistres afin d'estimer la probabilité de nouveaux cas pour les clients



Stagiaire data analyst 2023 – 2024

Edf

- Application de techniques de Deep Learning en NLP pour générer des formulaires
- Utilisation de modèles NLP pour analyser le sentiment des retours clients
- Langages: Python (Beautiful Soup, Selenium, Pytorch, Google T5, TopicRank, Word-Net, Google BERT)
- Outils : VSCode et LaTeX

Formation



Master 2 Data science

Sorbonne Université

Analyse de données, Machine Learning, Deep Learning sur modèles à structure latente, apprentissage statistique, séries chronologiques, bases de données et calcul parallèle 2012 - 2015